臺灣花蓮地方法院小額民事判決 
111年度花小字第13號
原      告  新安東京海上產物保險股份有限公司

法定代理人  陳忠鏗


訴訟代理人  陳建文
被      告  陳俊融
上列當事人間請求侵權行為損害賠償事件，本院於民國111年2月
23日言詞辯論終結，判決如下：
    主  文
一、被告應給付原告新臺幣(下同)13,717元，及自民國(下同)11
    0年9月24日起至清償日止，按年息百分之5計算之利息。
二、原告其餘之訴駁回。
三、訴訟費用1,000元由被告負擔。
四、本判決原告勝訴部分得假執行。
    理由要領
一、原告主張被告於109年6月29日10時許，騎乘車號000-0000號
    機車，行經花蓮市府前路與化道路口以南10公尺處，因從路
    邊起駛未注意左後方來車且未讓行進中之車輛優先通行，撞
    及原告所承保、洪啟忠所有並駕駛之車號000-0000號自用小
    客貨車(為103年11月出廠；下稱系爭車)致該車受損，被告
    應負全部過失責任。系爭車受損送廠修復後，其車損合理必
    要費用計18,127元(工資3,865元、烤漆8,970元、零件5,292
    元)，原告已依保險契約給付被保險人。依保險法第53條第1
    項、民法第184條第1項前段、第191條之2前段、第196條規
    定代位請求被告給付18,127元，及自起訴狀繕本送達翌日即
    110年9月24日(卷87頁)起至清償日止，按年息百分之5計算
    之利息。
二、被告對於發生車禍事故並不爭執，辯稱：我的機車從路邊起
    步，他的車子從後面來撞我，他的後照鏡撞到我的後照鏡，
    他向前要跑遇到紅燈，他闖不過去，我叫他下來。我太太受
    傷，救護車送到門諾醫院，我就跟著救護車去回來，沒有大
    傷自己塗藥，經過1年多，原告來協調說我欠他18,000元要
    我賠償。發生車禍無法說他們完全都沒有責任的，不然他為
    什麼要跑，我太太受傷誰要負責。如果我在半年內向他們提
    出告訴傷害，他們是不是要賠我。
三、經本院調閱車禍事故資料(卷43至82頁)及審酌原告提出之事
    證(行車執照、照片、道路交通事故初步分析研判表、現場
    圖、估價單、發票、同意書等，卷19至35頁)，系爭車禍事
    故的發生，是因被告騎車沿花蓮市府前路自路邊向北起步直
    行，疏未注意起駛應注意前後左右有無車輛並應讓行進中之
    車輛優先通行(道路交通安全規則第89條第1項第7款規定)，
    自路邊起駛進入車道，與同方向行駛在車道上之洪啟忠駕駛
    系爭車發生撞擊，致系爭車受損，被告顯有過失，且應負全
    部之過失責任，堪予認定。又系爭車維修費用如原告前述主
    張之金額，其中零件費用5,292元，依民法第196條規定、最
    高法院77年度第9次民事庭會議決議(一)，以新零件更換舊
    零件之零件折舊部分非屬必要費用，應予扣除。系爭車自10
    3年11月出廠至車禍發生日109年6月29日，使用期間逾5年，
    依平均法計算零件扣除折舊後為882元(計算式：5292÷6＝882
    )，加上修復該車之工資、烤漆費用，該車因毀損所減少之
    價額為13,717元(882＋3865＋8970＝13717)。此為本院准許原
    告依保險法第53條第1項規定代位請求之金額，逾此部分之
    請求即無理由應予駁回，並依民事訴訟法第436條之19第1項
    、第436條之20規定判決如主文。
中　　華　　民　　國　　111 　年　　3 　　月　　11　　日
                        臺灣花蓮地方法院花蓮簡易庭
                              法  官  楊碧惠
以上正本係照原本作成。
如不服本判決，應於送達後20日內，向本院提出上訴狀，並繳納 上訴審裁判費 (上訴狀須表明上訴理由並須按他造當事人之人數 附繕本)，如委任律師提起上訴者，應一併繳納上訴審裁判費。 對於小額程序之第一審判決之上訴，非以其違背法令之理由，不 得為之。且上訴狀內應記載表明（一）原判決所違背之法令及其 具體內容。（二）依訴訟資料可認為原判決有違背法令之具體事 實者。  　　　　　　　　　　　　　　　　
中　　華　　民　　國　　111 　年　　3 　　月　　11　　日
                              書記官  吳琬婷